臺灣板橋地方法院刑事判決　　　　　　 　96年度訴字第637號
公　訴　人　臺灣板橋地方法院檢察署檢察官
被　　　告　甲○○
上列被告因毒品危害防制條例案件，經檢察官提起公訴（96年度
毒偵字第1067號），及移送併案審理（96年度毒偵字第1252號）
，本院判決如下：
    主  文
甲○○施用第一級毒品，累犯，處有期徒刑壹年，減為有期徒刑
陸月，如易科罰金，以新台幣壹仟元折算壹日。扣案之海洛因壹
小包（淨重零點零柒公克，空包裝重零點壹捌公克）沒收銷燬之
，注射針筒壹支及包裝袋壹個均沒收。
    事  實
一、甲○○前曾因違反肅清煙毒條例案件，經臺灣高等法院於民
    國八十六年十月九日，以八十六年度上訴字第四二二六號判
    決判處有期徒刑三年四月確定，於八十八年十月二十七日縮
    短刑期假釋出監，並於九十二年十二月二十七日縮刑期滿，
    假釋未經撤銷而以已執行完畢論（於本案構成累犯）；復因
    施用毒品案件，經臺灣臺北地方法院裁定送觀察、勒戒後，
    認為有繼續施用毒品之傾向，再經同院裁定送戒治處所施以
    強制戒治一年，於九十四年五月十三日強制戒治執行完畢，
    並經臺灣臺北地方法院檢察署檢察官於九十四年五月二十七
    日以九十四年度戒毒偵字第八八號為不起訴之處分確定；再
    於九十五年八月十二日晚上七時五十二分為警採尿前回溯二
    十六小時內某時，在某不詳處所，施用第一級毒品海洛因乙
    次，經本院以九十五年度訴字第三五三四號判決判處有期徒
    刑壹年（判決尚未確定）。詎其猶不知悔改，復於前揭強制
    戒治執行完畢釋放後五年內之九十五年十一月八日中午十二
    時二十分為警採尿前回溯二十六小時內某時，及於九十六年
    二月三日下午五時為警採尿前回溯二十六小時內某時，在某
    不詳處所，接續各施用第一級毒品海洛因乙次，為警先於九
    十五年十一月八日中午十二時許，在臺北縣板橋市○○路二
    五九巷三十二號處當場查獲，並扣得海洛因毒品乙包（淨重
    ○點○七公克，空包裝重○點一八公克）；又於九十六年二
    月三日中午十二時四十分許，在台北縣板橋市○○路二五九
    巷三二號一樓，為警查獲，並扣得注射針筒一支。
二、案經臺北市政府警察局萬華分局移送臺灣板橋地方法院檢察
    署檢察官偵查起訴，及臺北縣政府警察局海山分局移送臺灣
    板橋地方法院檢察署檢察官移送本院併案審理。
    理  由
一、訊據被告矢口否認有何施用第一級毒品海洛因之犯行，辯稱
    ：我去網咖時可能吸到二手煙，尿液報告只能作為參考，我
    也沒有辦法提出其他有利證據，我也有服用一家診所的藥物
    ，但我不知道是何藥物云云。經查：
  (一)被告於九十五年十一月八日中午十二時許及九十六年二月三
    日下午五時許，經警採集之尿液檢體，分別送請臺灣尖端先
    進生技醫藥股份有限公司及台灣檢驗科技股份有限公司以酵
    素免疫分析法（ＥＩＡ）初驗及以氣相層析質譜儀法（ＧＣ
    ／ＭＳ）複驗檢驗結果，呈鴉片類嗎啡及可待因陽性反應，
    有台灣尖端先進生技醫藥股份有限公司九十五年十二月二十
    九日出具之濫用藥物檢驗報告一紙及台灣檢驗科技股份有限
    公司九十六年二月二十七日之濫用藥物尿液檢驗報告一紙附
    卷可稽；而台灣尖端先進生技醫藥股份有限公司及臺灣檢驗
    科技股份有限公司前開檢驗方法係以氣相層析／質譜儀法確
    認，而氣相層析質譜儀法之檢驗方式，乃先以「氣相層析儀
    」將物質氣化後，再經分析管分離，由於各種物質之沸點及
    對管柱之吸附力不同，在經過檢測器（Ｄｅｔｅｃｔｏｒ）
    測定後，表現出不同之滯留時間（Ｒｅｔｅｎｓｉｏｎ
    　ｔｉｍｅ），以滯留時間來判斷係何種物質；再利用「質
    譜儀」為檢測器，將物質撞擊成碎片，記錄其質譜圖。因每
    個化合物之鍵結能力不同，故不同之物質會有其特定之質譜
    圖，因此在物質之判斷上有如指紋之鑑定，理論上，扣除人
    為之因素，其精確度已接近百分之百。又海洛因經注射或吸
    入人體後，約百分之八十於二十四小時內自尿中排出，一般
    而言，尿液中能否驗出嗎啡陽性反應與其投與量、投與途徑
    、採尿時間、個人體質及檢測方法之靈敏度有關，國外曾有
    文獻報導注射六毫克之海洛因鹽酸鹽，其代謝物嗎啡之平均
    可檢出時限約為二十六小時，業經行政院衛生署藥物食品檢
    驗局於八十一年九月八日以藥檢壹字第八一一四八八五號函
    述綦詳，亦為本院於職務所已知之事實。再者，前開送驗尿
    液經檢驗公司以上述精確之科學方法檢驗結果，確呈鴉片類
    陽性反應，復參之檢驗報告所示數值，被告送驗尿液檢出之
    可待因濃度為一三○五ｎｇ／ｍｌ、嗎啡濃度為八一九五ｎ
    ｇ／ｍｌ，遠超出衛生署公告值（可待因：三００ｎｇ／ｍ
    ｌ；嗎啡：三００ｎｇ／ｍｌ）甚多。是被告於九十五年十
    一月八日中午十二時二十分許及九十六年二月三日下午五時
    許為警採集尿液回溯二十六小時內某時點，各曾施用第一級
    毒品海洛因一次，要屬無疑。
  (二)又被告辯稱伊可能因吸到二手煙及因服用診所開的藥物，才
    會導致尿液中有海洛因之反應云云。經查，上開檢驗結果，
    被告尿液中嗎啡之濃度超出最低可檢測範圍甚多，顯非單純
    吸到二手煙所能造成，且被告亦未據其提出任何診斷證明書
    或藥物以供本院審究，是其空言辯以前情，無非事後卸責之
    詞，不足採信。此外，並有查獲海洛因一包（淨重○點○七
    公克，空包裝重○點一八公克）及注射針筒一支扣案足資佐
    證，該扣案之白色粉末經法務部調查局鑑定結果，確含第一
    級毒品海洛因成分，有該局九十五年十二月十二日調科壹字
    第○九五二三○四六一○○號鑑定書一份在卷可憑（見九十
    五年偵字第二六三一七號偵查卷第四十六頁）。
二、按海洛因係毒品危害防制條例第二條第二項第一款所明定之
    第一級毒品，不得非法持有、施用。核被告所為，係犯毒品
    危害防制條例第十條第一項之施用第一級毒品罪。被告施用
    前後持有第一級毒品之低度行為，為進而施用之高度行為所
    吸收，不另論罪。被告所為二次施用海洛因之行為，時間緊
    接，犯罪構成要件相同，係出於概括之單一犯意，接續為之
    ，為接續犯，應以一罪論。又被告有前揭有期徒刑之科刑及
    徒刑之執行情形，有臺灣高等法院被告前案紀錄表一件附卷
    憑，其於有期徒刑執行完畢後五年內，故意再犯本件有期徒
    刑以上之最為累犯，應依法加重其刑。被告其餘施用海洛因
    行為，既有接續犯之裁判上一罪關係，檢察署檢察官移送併
    案審理，本院自應一併審判，併予敘明。爰審酌被告前有犯
    罪科刑紀錄（見前開臺灣高等法院被告前案紀錄表），素行
    不佳，其犯罪之動機、目的、手段，施用毒品戕害一己身心
    健康，惟未對他人造成實際危害，其施用毒品之種類、時間
    及扣案毒品海洛英之數量，暨犯後飾詞否認犯行之態度等一
    切情狀，量處如主文所示之刑，以資懲儆。末查，被告本件
    犯罪之時間為九十六年四月二十四日以前，合於中華民國九
    十六年罪犯減刑條例第二條第一項第三款之減刑條件，應減
    其宣告刑二分之一如主文所示，並諭知易科罰金之折算標準
    。
三、扣案之第一級毒品海洛因一小包（淨重○點○七公克，空包
    裝重○點一八公克），為被告所有，應依同條例第十八條第
    一項前段規定宣告沒收銷燬之；另警方於九十六年二月三日
    扣案之注射針筒一支及包裝袋一個，為被告所有，供犯罪所
    用之物，應為沒收之諭知。
據上論斷，應依刑事訴訟法第二百九十九條第一項前段，毒品危
害防制條例第十條第一項、第十八條第一項前段，刑法第十一條
前段、第四十七條第一項、第四十一條第一項、第三十八條第一
項第二款，中華民國九十六年罪犯減刑條例第二條第一項第三款
、第七條、第九條，判決如主文。
本案經檢察官黃佳權到庭執行職務。
中　　華　　民　　國　　96　　年　　7　　月　　 18　　日
                  刑事第七庭    審判長法  官    胡堅勤
                                      法  官    李君豪
                                      法  官    王瑜玲
以上正本證明與原本無異
如不服本判決應於送達後10日內向本院提出上訴狀
                                      書記官　  梁宜庭
中　　華　　民　　國　　96　　年　　7 　　月　　18　　日
附錄本案論罪科刑法條全文：
毒品危害防制條例第10條
施用第一級毒品者，處 6 月以上 5 年以下有期徒刑。
施用第二級毒品者，處 3 年以下有期徒刑。
